【裁判字號】    99,訴,1579
【裁判日期】    991216
【裁判案由】    毒品危害防制條例
【裁判全文】
臺灣高雄地方法院刑事判決              99年度訴字第1579號
公  訴  人  臺灣高雄地方法院檢察署檢察官
被      告  黃恒毅
選任辯護人  陳豐裕律師
            陳魁元律師
上列被告因違反毒品危害防制條例案件，經檢察官提起公訴（99
年度偵字第16213 號），本院判決如下：
    主  文
黃恒毅意圖販賣而持有第三級毒品，處有期徒刑壹年拾月，緩刑
肆年，緩刑期間付保護管束，並應向公庫支付新臺幣拾貳萬元。
扣案如附表編號1 所示之物沒收銷燬，扣案如附表編號2 至9 所
示之物均沒收。
    事  實
一、黃恒毅明知甲基安非他命、愷他命分別係毒品危害防制條例
    所定列管之第二、三級毒品，依法不得販賣或持有之，猶基
    於單純持有第二級毒品、意圖販賣而持有第三級之犯意，於
    民國99年5 月8 日凌晨1 時許，在高雄市前金區○○○路66
    號地下室「US-PUB」內，自真實姓名年籍不詳綽號「黑仔」
    之成年男子處，一次同時取得如附表所示之第二級毒品甲基
    安非他命1 包、第三級毒品愷他命9 包，「黑仔」並指示黃
    恒毅必須於每日晚間8 時許，前往「US-PUB」附近閒逛，伺
    機以每包新台幣（下同）350 元之代價，兜售第三級毒品愷
    他命給不特定人。黃恒毅收受上開毒品後，即將第三級毒品
    愷他命以橡皮筋綑綁在褲頭內側，將第二級毒品甲基安非他
    命藏放在機車座墊下置物箱內，而非法持有第二級毒品甲基
    安非他命及意圖販賣而持有第三級毒品愷他命。嗣於99年5
    月10日凌晨1 時許，黃恒毅依據指示前往「US-PUB」外閒逛
    ，因害怕東窗事發，以致未完成兜售行為，便電請友人李培
    齊駕駛車號3766-UP 號前來搭載其返回李培齊之住處，李培
    齊抵達「US-PUB」後，黃恒毅就順手將第二級毒品甲基安非
    他命，放置在李培齊所駕駛自小客車之排檔桿後方置物槽內
    ，同日凌晨1 時20分許，李培齊在高雄市鼓山區○○○路10
    25號統一便利超商前暫停，讓黃恒毅下車購物，為巡邏員警
    察覺可疑而予以盤查，黃恒毅見狀躲在統一便利超商內遲遲
    不出超商，員警乃進入超商內查探黃恒毅，黃恒毅驟逢員警
    盤問，跡象敗露，於撩起衣物時被警察發現其褲頭藏放第三
    級毒品愷他命，隨後由警方在車號3766-UP 號自小客車排檔
    桿後方置物槽中扣獲第二級毒品甲基安非他命1 包，進而循
    線獲悉上情。
二、案經高雄市政府警察局移送臺灣高雄地方法院檢察署檢察官
    偵查起訴。
    理  由
壹、證據能力之認定：
    按被告以外之人於審判外之陳述，雖不符刑事訴訟法第159
    條之1 至第159 條之4 之規定，而經當事人於審判程序同意
    作為證據，法院審酌該言詞陳述或書面陳述作成時之情況，
    認為適當者，亦得為證據；當事人、代理人或辯護人於法院
    調查證據時，知有第159 條第1 項不得為證據之情形，而未
    於言詞辯論終結前聲明異議者，視為有前項之同意。刑事訴
    訟法第159 條之5 定有明文。經查，本判決所引用之各項證
    據資料，其屬於被告以外之人於審判外之陳述者，均據本院
    於調查證據程序逐一提示並告以要旨，檢察官、被告、辯護
    人均知該等證據為被告以外之人之審判外陳述，已表示同意
    作為證據（見院一卷第28頁、院二卷第19頁正面）及未於言
    詞辯論終結前聲明異議，本院審酌上開證據作成時之情況，
    亦無不當取供等情形，認為以之作為本案之證據亦屬適當，
    依刑事訴訟法第159 條之5 規定，應有證據能力。
貳、實體方面：
一、訊據被告黃恒毅對於上揭犯罪事實坦承不諱（見院一卷第27
    、28頁、院二卷第18頁反面、第21頁反面），核與證人李培
    齊於警詢、偵訊證述之情相符（見偵卷第14至17頁、第83至
    85頁），並有如附表所示之第二、三級毒品扣案及扣押筆錄
    、扣押物品目錄表各1 份（見偵卷第27至30頁）、照片共10
    張（見偵卷第32、33頁），可資佐憑。又扣案如附表所示之
    毒品共10包，經送高雄醫學大學附設中和紀念醫院檢驗結果
    ，附表編號1 所示之物，驗出第二級毒品甲基安非他命成分
    （驗前及驗後淨重詳如附表編號1 所示）；附表編號2 至10
    所示之物，均驗出第三級毒品愷他命成分（驗前及驗後淨重
    詳如附表編號2 至10所示）等情，有高雄醫學大學附設中和
    紀念醫院99年6 月15日檢驗報告共10紙附卷可稽（見偵卷第
    63至72頁）。綜上，本案事證明確，被告有上揭事實欄所載
    持有第二級毒品及意圖販賣而持有第三級毒品犯行堪以認定
    ，應予依法論科。
二、按甲基安非他命係毒品危害防制條例第2 條第1 項第2 款所
    規定之第二級毒品，愷他命係同條項第3 款所規定之第三級
    毒品。是核被告所為，係犯毒品危害防制條例第5 條第3 項
    之意圖販賣而持有第三級毒品、第11條第2 項之持有第二級
    毒品罪。又被告係於99年5 月8 日凌晨1 時許，在高雄市前
    金區○○○路66號地下室「US-PUB」內，自「黑仔」之成年
    男子處，一次同時取得如附表所示之毒品甲基安非他命1 包
    、愷他命9 包，此觀被告於偵、審中之供述自明（見偵卷第
    44頁、院一卷第28頁），是被告以一行為同時觸犯上開構成
    要件不相同之罪名，為想像競合犯，應從一重之意圖販賣而
    持有第三級毒品罪論處，公訴人認被告上開所犯2 罪，應予
    分論併罰，尚有未洽。又被告就上開意圖販賣而持有第三級
    毒品罪，於偵查及審判中均自白犯罪（見偵卷第44、45頁、
    院一卷第27、28頁、院二卷第18頁反面、第21頁反面），爰
    依毒品危害防制條例第17條第2 項規定減輕其刑。茲審酌被
    告前無犯罪前科紀錄，有臺灣高等法院被告前案紀錄表1 份
    附卷可按，素行尚佳，其當知第三級毒品愷他命對於人體身
    心之殘害非微，竟依「黑仔」指示，意圖販賣而持有第三級
    毒品，欲伺機販賣給不特定人以牟利，若販出將助長毒品氾
    濫，危害國民身心非微。惟念其於本案行為當時年僅18歲，
    年輕識淺，犯後於本院審理時坦承犯行，已有知錯悔改之意
    ，其為警查扣之毒品數量不多及其犯罪之動機、目的、手段
    、智識程度（高職肄業）、生活狀況等一切情狀，量處如主
    文所示之刑，以資懲戒。又被告未曾因故意犯罪受有期徒刑
    以上刑之宣告，有臺灣高等法院被告前案紀錄表附卷可憑，
    其於行為當時年僅18歲，年輕識淺，因一時失虞而觸犯刑章
    ，犯後已知所悔悟，且現仍為高職在學學生，有學生在學證
    明書1 紙可佐（見院一卷第32頁），其經此偵、審程序及刑
    之宣告後，應知警惕，信無再犯之虞，本院認其所宣告之刑
    以暫不執行為適當，併予宣告緩刑4 年，緩刑期間付保護管
    束，並命被告應向公庫支付12萬元，以彌補其犯行對社會所
    生潛在之危害，並資警惕。
三、沒收部分：
  (一)扣案如附表編號1 所示之第二級毒品甲基安非他命1 包，應
    依毒品危害防制條例第18條第1 項前段規定，予以宣告沒收
    銷燬之。
  (二)按毒品危害防制條例第11條之1 既規定：「第三、四級毒品
    及製造或施用毒品之器具，無正當理由，不得擅自持有」，
    足認第三級毒品亦屬不受法律保護之違禁物。又毒品危害防
    制條例第19條第1 項所稱「供犯罪所用或因犯罪所得之物」
    ，不包括毒品本身（最高法院95年度台上字第911 號判決意
    旨參照）。是扣案如附表編號2 至10所示之第三級毒品愷他
    命共9 包，均屬違禁物，應依刑法第38條第1 項第1 款之規
    定，予以宣告沒收。
  (三)至鑑驗耗損之毒品因已滅失，即無庸併予宣告沒收。另被告
    為警一併查扣之SONY ERISSON、OKWAP 行動電話各1 支，經
    本院審認後，認無確切證據證明與本案被告犯行有關，故不
    為沒收之諭知，均附此敘明。
據上論斷，應依刑事訴訟法第299 條第1 項前段，毒品危害防制
條例第5 條第3 項、第11條第2 項、第17條第2 項、第18條第1
項前段，刑法第11條、第55條、第38條第1 項第1 款、第74條第
1 項第1 款、第2 項第4 款、第93條第1 項，判決如主文。
本案經檢察官陳秉志庭執行職務。
中    華    民    國    99    年    12    月    16    日
                  刑事第五庭審判長法  官  李昆南
                                  法  官  劉美香
                                  法  官  林永村
以上正本係照原本作成。
如不服本判決應於收受本判決後10日內向本院提出上訴書狀，並
應敘述具體理由，如未敘述上訴理由者，應於上訴期間屆滿後20
日內補提理由書狀於本院（均須按他造當事人之人數附繕本）「
切勿逕送上級法院」。
中    華    民    國    99    年    12    月    16    日
                                  書記官  王珮樺
附表：
┌──┬────────┬──────┬────────┬────────┐
│編號│毒品種類及數量  │毛重（公克）│驗前淨重（公克）│驗後淨重（公克）│
├──┼────────┼──────┼────────┼────────┤
│ 1. │第二級毒品甲基安│0.4         │0.223           │0.218           │
│    │非他命1 包      │            │                │                │
├──┼────────┼──────┼────────┼────────┤
│ 2. │第三級毒品愷他命│0.9         │0.752           │0.747           │
│    │1 包            │            │                │                │
├──┼────────┼──────┼────────┼────────┤
│ 3. │第三級毒品愷他命│0.9         │0.722           │0.717           │
│    │1 包            │            │                │                │
├──┼────────┼──────┼────────┼────────┤
│ 4. │第三級毒品愷他命│0.9         │0.773           │0.768           │
│    │1 包            │            │                │                │
├──┼────────┼──────┼────────┼────────┤
│ 5. │第三級毒品愷他命│0.9         │0.786           │0.781           │
│    │1 包            │            │                │                │
├──┼────────┼──────┼────────┼────────┤
│ 6. │第三級毒品愷他命│0.9         │0.77            │0.765           │
│    │1 包            │            │                │                │
├──┼────────┼──────┼────────┼────────┤
│ 7. │第三級毒品愷他命│0.9         │0.774           │0.769           │
│    │1 包            │            │                │                │
├──┼────────┼──────┼────────┼────────┤
│ 8. │第三級毒品愷他命│0.9         │0.786           │0.781           │
│    │1 包            │            │                │                │
├──┼────────┼──────┼────────┼────────┤
│ 9. │第三級毒品愷他命│0.9         │0.796           │0.791           │
│    │1 包            │            │                │                │
├──┼────────┼──────┼────────┼────────┤
│ 10.│第三級毒品愷他命│0.9         │0.738           │0.733           │
│    │1 包            │            │                │                │
└──┴────────┴──────┴────────┴────────┘
附錄本判決論罪之法條：
毒品危害防制條例第5 條第3 項
意圖販賣而持有第三級毒品者，處3 年以上10年以下有期徒刑，
得併科新臺幣3 百萬元以下罰金。
毒品危害防制條例第11條第2 項
持有第二級毒品者，處 2 年以下有期徒刑、拘役或新臺幣3萬元
以下罰金。

司法院資訊處製作；財團法人民間司法改革基金會備份。
